【裁判字號】    91,易,33
【裁判日期】    920827
【裁判案由】    業務侵占等
【裁判全文】
臺灣高雄地方法院刑事判決                           九十一年度易字第三三號
    公  訴  人  臺灣高雄地方法院檢察署檢察官
    被      告  庚○○
右被告因業務侵占等案件，經檢察官提起公訴（八十九年度偵字第二八五三四號），
本院判決如左：
    主  文
庚○○連續意圖為自己不法之所有，而侵占對於業務上所持有之物，處有期徒刑捌月
。又結夥三人以上竊盜，處有期徒刑捌月。應執行有期徒刑壹年貳月，緩刑參年。
    事  實
一、庚○○自民國八十七年八月十一日起至八十九年七月三十一日止，受僱於位在高
    雄縣橋頭鄉○○○路一四八巷三號之「愛國百貨股份有限公司」（下稱愛國超市
    ）擔任記帳收銀員，負責收銀、看管店內貨品等工作，為從事業務之人。詎庚○○竟基於意圖為自己不法所有之概括犯意，自八十九年五月間之不詳時間起，連
    續趁其在「愛國超市」擔任大夜班收銀員之機會，將店內由其負責管領而業務上
    持有之高梁酒、ＸＯ洋酒、沐浴乳、洗髮乳、沙拉油、衛生紙、飲料、米、餅乾
    等不詳數量、金額之物品，於下班時從店內側門攜帶回家使用之方式，予以侵占
    入己。
二、庚○○於八十九年七月三十一日離職後，竟又與乙○○、辛○○、己○○、甲○○、戊○○、丁○○等人（均未據起訴），共同基於意圖為自己不法所有之犯意
    聯絡，於八十九年十月二日晚上之某時，結夥乙○○、辛○○、己○○、甲○○
    、戊○○、丁○○等三人以上，至上開「愛國超市」內，共同徒手竊取店內之酒
    類、日常用品、零食等數量、金額不詳之物品，嗣經「愛國超市」查覺店內物品
    短少卻未進帳，始悉上情。
三、案經愛國超市代表人壬○○訴由臺灣高雄地方法院檢察署檢察官偵查起訴。
    理  由
一、訊據被告庚○○對右揭連續業務侵占及結夥三人以上竊盜之事實，均坦承不諱，
    核與告訴人代表人壬○○指訴及證人乙○○、辛○○、己○○、甲○○、丁○○
    於本院證述之侵占、竊盜情節，大致相符，復有被告之自白書、證人乙○○、辛○○、己○○、甲○○、丁○○與告訴人之和解書各一份附卷可參，是被告之自
    白核與事實相符，應可採信。綜上所述，本件事證明確，被告犯行，洵堪認定。
二、查被告庚○○係「愛國超市」之員工，負責收銀、看管店內貨品等工作，為從事
    業務之人，其將業務上所管領持有之貨品，變易持有為所有之意思，加以侵占入
    己，核其所為，係犯刑法第三百三十六條第二項之業務侵占罪；又被告與乙○○
    、辛○○、己○○、甲○○、戊○○、丁○○等人，於右揭時、地共同竊取他人
    財物之所為，係犯刑法第三百二十一條第一項第四款之結夥三人以上之加重竊盜
    罪。公訴人認被告所犯係刑法第三百二十條第一項之普通竊盜罪，尚有未洽，惟
    其基本事實同一，本院自得予以審理，並變更起訴法條。被告先後之侵占犯行，
    時間緊接、手法相同，且觸犯構成要件相同之罪，顯係基於概括犯意反覆為之，
    為連續犯，以一罪論，並依刑法第五十六條之規定加重其刑。被告與乙○○、辛○○、己○○、甲○○、戊○○、丁○○等人間，就上開竊盜犯行，有犯意之聯
    絡，行為之分擔，均為共同正犯。爰審酌被告從事業務，本應忠於職守，竟因需
    用即侵占業務上管理之財物，有違本分殊甚，甚而於離職後又夥同他人竊取店內
    財物以供所需，對告訴人所造成之損害非微，惟念其犯罪後坦承犯行，且業與告
    訴人達成和解，並已償還告訴人三十萬元等一切情狀，各量處如主文所示之刑，
    並定其應執行之刑。末查，被告未曾受有期徒刑以上刑之宣告，有臺灣高等法院
    被告全國前案紀錄表可憑，其因一時失慮，偶罹刑章，犯後坦承犯行，深表悔悟
    ，並與告訴人達成和解，償還告訴人三十萬元，餘款並應允分期給付，告訴代理
    人亦當庭表示原諒被告並請求給予被告緩刑之機會，是被告歷此偵、審程序，當
    能知所警惕，應無再犯之虞，本院認前開對其所宣告之刑，以暫不執行為適當，
    爰併予宣告緩刑三年，以啟自新。
三、至公訴人意旨認被告係涉犯連續竊盜犯嫌。惟按犯罪事實應依證據認定之，無證
    據不得推定其犯罪事實；又不能證明被告犯罪，應諭知無罪之判決，刑事訴訟法
    第一百五十四條及第三百零一條分別定有明文。又按刑事訴訟法上所謂認定犯罪
    事實之證據，係指足以認定被告確有犯罪行為之積極證據而言，如未能發現相當
    證據或證據不足以證明，自不能以推測或擬制之方法，以為裁判基礎（最高法院
    二十九年上字第三一○五號及四十年台上字第八十六號判例參照）。本件公訴人
    認被告涉犯連續竊盜犯嫌，係以被告之自白，核與告訴人代表人之指訴及證人丙○○之證述情節相符，為主要論據，然訊據被告固坦承有於八十九年十月二日晚
    上之共同竊盜事實外，堅詞否認有何其他竊盜犯行，辯稱：伊離職後，僅有竊盜
    一次等語。經查，公訴人認被告涉犯連續竊盜犯行，然公訴人並無指明被告係於
    何時竊盜；另觀諸偵查卷宗資料所示，亦查無證人丙○○有證稱：「他離職後也
    有去店內偷零食及日常用品等物，共偷了兩、三次以上」等語，僅有證人己○○
    於偵查中證稱：「（問：他共偷幾次？）好像二、三次以上」等語，然證人己○○並無具體證述被告係於何時、何地，竊取何等之物，是本院對被告除上開結夥
    三人以上竊盜之竊盜犯行，無法形成確信；此外，本院復查無其他積極證據足資
    證明被告有何連續竊盜之事實，揆諸上開說明，不能證明被告此部分之犯罪，原
    應諭知被告無罪之判決，然公訴人認此部分與被告前開經本院論罪科刑之加重竊
    盜罪部分，有連續犯之裁判上一罪之關係，本院爰不另為無罪之諭知，附此敘明
    。
據上論斷，應依刑事訴訟法第二百九十九條第一項前段、第三百條，刑法第二十八條
、第五十六條、第三百二十一條第一項第四款、第三百三十六條第二項、第五十一條
第五款、第七十四條第一款，罰金罰鍰提高標準條例第一條前段，判決如主文。
本案經檢察官李廷輝到庭執行職務。
中      華      民      國    九十二    年      八      月    二十七    日
                                  臺灣高雄地方法院刑事第二庭
                                      審判長法  官  莊崑山
                                            法  官  吳為平
                                            法  官  曾鴻文
右正本證明與原本無異。
如不服本判決，應於判決送達後十日內，向本院提出上訴狀。
                                            書記官    王高山
中    華    民    國      九十二      年      八      月      二十八    日
中華民國刑法第三百三十六條第二項：
  對於業務上所持有之物，犯前條第一項之罪者，處六月以上五年以下有期徒刑，得
  併科三千元以下罰金。
中華民國刑法第三百二十一條：
  犯竊盜罪而有左列情形之一者，處六月以上、五年以下有期徒刑：
  四  結夥三人以上而犯之者。


司法院資訊處製作；財團法人民間司法改革基金會備份。
